臺灣臺中地方法院刑事判決
110年度交訴字第208號
公  訴  人  臺灣臺中地方檢察署檢察官
被      告  賴榮謙



選任辯護人  戴易鴻律師
上列被告因過失致死案件，經檢察官提起公訴（110年度偵字第1
9617號），被告於準備程序中就被訴事實為有罪之陳述，於聽取
當事人之意見後，由本院合議庭裁定由受命法官獨任以簡式審判
程序審理，判決如下：
    主    文
賴榮謙犯過失致死罪，處有期徒刑肆月，如易科罰金，以新臺幣
壹仟元折算壹日。緩刑伍年，並應於緩刑期間履行附件二即本院
110年度中司刑移調字第1058號調解程序筆錄所載內容。 
    犯罪事實及理由
一、本案犯罪事實及證據，除證據部分補充「被告賴榮謙於本院
    準備程序及審理時之自白」外，餘均引用臺灣臺中地方檢察
    署檢察官起訴書之記載（如附件一）。
二、論罪科刑：
（一）核被告所為，係犯刑法第276條之過失致死罪。又被告肇
      事後停留於現場，並於有偵查犯罪職權之機關或個人發覺
      其犯罪前，主動向據報前往現場處理本案車禍之員警坦承
      為肇事人，而接受裁判，此有臺中市政府警察局道路交通
      事故肇事人自首情形紀錄表1紙在卷足憑（見相卷第123頁
      ），核與自首之要件相當，應依刑法第62條前段規定減輕
      其刑。
（二）爰審酌被告之過失乃行經交叉路口時超速致未能及時採取
      必要安全措施，為肇事次因，並造成被害人陳昶睿死亡之
      結果，惟念及被告無犯罪之前科紀錄，素行尚佳，犯罪後
      已坦承犯行，且業與被害人家屬調解成立，於本案辯論終
      結之前均有依照調解程序筆錄內容履行，有本院110年度
      中司刑移調字第1058號調解程序筆錄可參（見本院卷第79
      -81頁），並經告訴人陳繪宇陳明在卷（見本院卷第115頁
      ）；復斟酌被害人有行經交叉路口時超速且為左轉彎車未
      禮讓對向直行車先行之與有過失，且為肇事主因（見相卷
      第198頁鑑定意見書），兼衡被告自陳為國中畢業，在砂
      石場擔任內部作業員，月薪約新臺幣（下同）32000元，
      需扶養1名5歲之小孩，並須按月給付被害人家屬賠償金15
      000元（見本院卷第126頁）等一切情狀，量處如主文所示
      之刑，並諭知易科罰金之折算標準。
（三）又被告未曾因故意犯罪受有期徒刑以上刑之宣告，有臺灣
      高等法院被告前案紀錄表在卷可稽，茲考量被告係因一時
      疏失，致罹刑典，犯罪後已坦承犯行，知所悔悟，並與被
      害人家屬調解成立，堪認被告經此偵審程序及科刑宣告後
      ，當知警惕戒慎，信無再犯之虞，故本院認所宣告之刑以
      暫不執行為適當，爰依刑法第74條第1項第1款規定，諭知
      緩刑如主文，以勵自新。且為督促被告確實履行其與被害
      人家屬間之調解內容，併依刑法第74條第2項第3款規定，
      命被告應履行附件二即本院110年度中司刑移調字第1058
      號調解程序筆錄所載內容。此乃緩刑宣告附帶之負擔，若
      被告違反上開負擔情節重大，足認宣告緩刑難收預期效果
      時，檢察官得依法聲請撤銷緩刑，併此說明。
據上論斷，應依刑事訴訟法第273條之1第1項、第299條第1項前
段、第310條之2、第454條第2項，刑法第276條、第62條、第41
條第1項前段、第74條第1項第1款、第74條第2項第3款，刑法施
行法第1條之1第1項，判決如主文。
本案經檢察官洪明賢提起公訴，檢察官林明誼到庭執行公務。
中　　華　　民　　國　　111 　年　　3 　　月　　24　　日
                  刑事第二十庭  法  官  黃凡瑄
以上正本證明與原本無異。
如不服本判決應於收受送達後20日內向本院提出上訴書狀，並應
敘述具體理由；其未敘述上訴之理由者，應於上訴期間屆滿後20
日內向本院補提理由書（均須按他造當事人之人數附繕本）「切
勿逕送上級法院」。
告訴人或被害人如不服判決，應備理由具狀向檢察官請求上訴，
上訴期間之計算，以檢察官收受判決正本之日起算。
　　　　                        書記官  林鼎嵐
中　　華　　民　　國　　111 　年　　3 　　月　　25　　日
附錄本案論罪科刑法條：
中華民國刑法第276條
因過失致人於死者，處5年以下有期徒刑、拘役或50萬元以下罰
金。
附件一：
臺灣臺中地方檢察署檢察官起訴書
                                    110年度偵字第19617號
　　被　　　告　賴榮謙　男　29歲（民國00年00月00日生）
　　　　　　　　　　　　住臺中市○○區○○路0段000號14樓
　　　　　　　　　　　　　之5
　　　　　　　　　　　　國民身分證統一編號：Z000000000號
上列被告因過失致死案件，業經偵查終結，認應提起公訴，茲將
犯罪事實及證據並所犯法條分敘如下：
　　　　犯罪事實
一、賴榮謙於民國110年3月5日23時52分許，駕駛車牌號碼000-0
    000號自用小客車，沿臺中市西屯區朝馬路由中工三路往環
    中路方向行駛，途經朝馬路與安和路交岔路口之際，本應注
    意行車速度須依標誌或標線規定，無速限標誌或標線者，行
    車時速不得超過50公里，而依當時情形並無不能注意之情事
    ，竟貿然以時速約97公里之速度，快速通過交岔路口。適陳
    昶睿駕駛車牌號碼000-0000號租賃小貨車，沿朝馬路由環中
    路往中工三路方向行駛，途經上開交岔路口欲左轉安和路之
    際，與賴榮謙車輛發生碰撞，陳昶睿經送醫急救後，仍於11
    0年3月11日9時35分許，因顱腦損傷出血、頸椎骨折、肺挫
    傷導致創傷性中樞神經衰竭而死亡。
二、案經陳昶睿之配偶陳繪宇委由吳憲昌律師告訴偵辦。
　　　　證據並所犯法條
一、證據清單及待證事實：
編號 證據名稱 待證事實  ㈠ 被告賴榮謙於警詢及偵查中之供述。 被告坦認於上開時、地與被害人陳昶睿發生交通事故等情，惟辯稱：我是直行車，我直行時沒有看到他，注意到他的時候我已經來不及等語。  ㈡ 道路交通事故現場圖、道路交通事故調查報告表、現場及車損照片。 說明現場及車損情況。  ㈢ 現場監視器及行車紀錄影像擷圖。 證明全部犯罪事實。  ㈣ 澄清綜合醫院中港分院病歷資料、本署相驗屍體證明書及檢驗報告書。 證明被害人因本件交通事故送醫急救後，仍於110年3月11日9時35分許，因顱腦損傷出血、頸椎骨折、肺挫傷導致創傷性中樞神經衰竭而死亡。  ㈤ 臺中市車輛行事事故鑑定委員會110年5月10日中市車鑑字第1100002800號函所附鑑定意見書。 本案經送臺中市車輛行車事故鑑定委會員鑑定後，鑑定意見認被告行經設有行車管制號誌交岔路口，嚴重超速行駛致遇狀況煞閃不及，為肇事次因。 
二、核被告所為，係犯刑法第276條之過失致死罪嫌。
三、告訴意旨認被告於事故前嚴重超速，且疑似與他人競速，尚
     可能涉犯刑法第185條第2項之以他法致生往來危險致人於
    死罪嫌。按刑法第185條之妨害公眾往來安全罪嫌，必須行
    為人係以損壞、壅塞或相類似損壞、壅塞之程度與方式，因
    而致生往來之危險，始足當之，並非凡有違反道路交通安全
    規則之行為即構成本罪，尚須行為人有聚集足以遮斷道路往
    來之多數車輛，並佔據一定路段之道路，而以蛇行、高速疾
    駛、併排行車、逆向行駛、違反號誌標誌等方式，足生往來
    之危險，始與該條構成要件相符。經查，本件事故發生後，
    員警即自被告車內取出記憶卡，惟無法讀出影像等情，有本
    署公務電話紀錄在卷可稽。觀諸告訴人提供之監視器或行車
    影像，除可認定被告超速行駛外，未見諸如蛇行等其他危險
    駕駛行為。再者，不論被告先前駕駛行為如何，本案係發生
    在交岔路口，此種直行車與轉彎車間因未互相禮讓致生之碰
    撞事故，現實上甚為常見。而本案經送請臺中市車輛行事事
    故鑑定委員會鑑定結果，亦認定被害人於事故前高速行駛，
    且其左轉彎未禮讓直行車先行，具有過失，是被害人自身亦
    有相當程度可歸責之處。準此，因雙方均有違規行為，一同
    提升風險方招致事故發生，無法僅歸責於被告，實難認定被
    告涉有刑法第185條第2項之以他法致生往來危險致人於死罪
    嫌。惟此部分與前開起訴部分具有想像競合犯之裁判上一罪
    關係，爰不另為不起訴處分，併此敘明。
四、依刑事訴訟法第251條第1項提起公訴。
　　此　致
臺灣臺中地方法院
中　　華　　民　　國　 110　　年　　6 　　月　　25　　日
　　　　　　　　　　　　　檢　察　官　洪明賢
本件正本證明與原本無異
中　　華　　民　　國　 110　　年　　7 　　月　　1 　　日
                          書  記  官  王冠宜